---
title: "Rpaillasse"
author: "Pauline et Thomas"
date: "15 septembre 2016"
output: pdf_document
---

Le Cake Report est un projet visant ? se familiariser avec quelques diff?rents outils libres de droit pouvant ?tre utilis?s en science: pour collecter, interpr?ter et publier des donn?es.Le but de cette base de donn?e est de tester diff?rents biscuits du commerce lors du go?ter!


# Importer les donnees
```{r}
getwd()
setwd("/Users/Ofix/ateliers-open-geek/Atelier_04/")
data<-read.csv("grades.csv")
```

# Data dictionnary
subject: numero du sujet (donn?es anonymis?es)
cake: marque du biscuit
price: prix de la bo?te de gateaux
nb.of.cookies:nb de cookies par boites
aspect: note entre 1 et 5
taste: go?t,note entre 1 et 5
texture: note entre 1 et 5
packaging: note entre 1 et 5
quality by price: rapport qualit? pric; note entre 1 et 5
total: note sur 20 comprenant l'aspect, le gout, la texture, le packaging et le rapport qualit? prix

# Decrire les donnees
```{r}
data$price <- as.numeric(data$price)
data$qualityByPrice <- as.numeric(data$qualityByPrice)
str(data)
head(data)
```

#Si on veut ?tudier les prix
```{r}
#tracer l'histogramme de la r?partition des prix
par(mfrow=c(1,1),mar=c(4,4,4,4))
help(hist) #bespon d'aide?
hist(data$price)
hist(data$price,main="Repartition prix",col="blue")
#rajouter la moyenne des prix
abline(v=mean(data$price, na.rm=TRUE))

#tracer la densit?,c'est ? dire la distribution de la variable
plot(density(data$price,na="TRUE"),main="Repartition prix",col="blue")

#tracer des points repr?sentant la note toal en fonction du prix
plot(data$price, data$total)

#tracer le rapport qualit? prix suivant les sujets
# Grouped Bar Plot
counts <- table(data[which(data$subject==1 | data$subject==2),]$subject, data[which(data$subject==1 | data$subject==2),]$qualityByPrice)
barplot(counts, main="ddistribution du rapport qualit?-prix selon le sujet 1 et 2 ",
  xlab="Rapport qualit? prix", col=c("darkblue","red"),
 	legend = rownames(counts), beside=TRUE)


#tracer le note du rapport qualit? pris en fonction du gateau
boxplot(data$qualityByPrice ~ data$cake, horizontal=FALSE,col=rainbow(15),las=2)
```


En resume, pour les representations graphiques (non exaustives):
* description d'1 variable quantitative continue: 
** histogramme (hist())
** densite (plot(density()))
* description d'1 variable quantitative discontinue: 
** barplot (barplot())
* description d'1 variable qualitative: 
** camembert (pie())
*2 variables quantitatives:
** nuage de point(plot)
*1 variable quantitative en fonction d'une variable qualitative
** boite ? moustache (boxplot())





